【裁判字號】    89,台上,2839
【裁判日期】    890518
【裁判案由】    殺人未遂
【裁判全文】
最高法院刑事判決                              八十九年度台上字第二八三九號
    上  訴  人  甲○○
右上訴人因殺人未遂案件，不服台灣高等法院花蓮分院中華民國八十九年三月十七日
第二審更審判決（八十八年度上更(一)字第九二號，起訴案號：台灣台東地方法院檢察
署八十五年度偵字第二八八○、二九一五號），提起上訴，本院判決如左：
    主  文
上訴駁回。
    理  由
按刑事訴訟法第三百七十七條規定，上訴於第三審法院，非以判決違背法令為理由，
不得為之。是提起第三審上訴，應以原判決違背法令為理由，係屬法定要件。如果上
訴理由狀並未依據卷內訴訟資料，具體指摘原判決不適用何種法則或如何適用不當，
或所指摘原判決違法情事，顯與法律規定得為第三審上訴理由之違法情形，不相適合
時，均應認其上訴為違背法律上之程式，予以駁回。本件原判決綜合調查證據之結果
，認上訴人甲○○連續犯有刑法第二百七十一條第二項第一項殺人未遂罪（為累犯）
之事實，因而撤銷第一審關於上訴人此部分之科刑判決，改判仍論上訴人以上開罪名
，並依刑法第四十七條累犯之規定就有期徒刑部分加重其刑，及依同法第二十六條前
段未遂犯得按既遂犯之刑減輕之規定，減輕其刑後，量處有期徒刑捌年，併予宣告褫
奪公權伍年；西瓜刀及特戰刀各壹把均沒收，已詳認定犯罪事實之依據及憑以認定
之理由，並對上訴人否認犯罪之辯詞，如何不足採信，均已依據卷內資料予以指駁及
說明，從形式上觀察，原判決並無違背法令情形。上訴意旨謂：上訴人於購刀之際，
即無殺人犯意，此由上訴人先以刀背毆打被害人賴茂盛可得證明。而被害人周維敏、
陳崑松各僅受肩傷一刀，被害人黃永坤僅左、右手背、指頭受傷，且非致命傷，上訴
人復未對之持續攻擊，彼此間又無何深仇大恨，不可能對之有殺人動機。至被害人李
燕山背部及左手切割傷，均係劃傷，被害人黃喜發所受之傷，亦非深入人身或要害，
堪可證明上訴人用力不大，不具殺人故意等語，係就原判決已詳為論斷與說明之事項
，再為事實上之爭執，殊非適法之第三審上訴理由。上訴人因不滿黃喜發拒不付款，
憤而至賴志彥開設之吉利刀剪店價購西瓜刀、特戰刀各一把時，即具有殺人犯意，旋
即以西瓜刀先後砍殺周維敏、李燕山、陳崑松、黃永松及黃喜發等五人，應論以連續
殺人未遂罪，原判決理由一已詳述其調查審認之結果，難謂有何調查未盡、理由不備
或理由矛盾之違法。此外，上訴人徒憑己意，對原審職權之適法行使及原判決理由已
詳為論斷之事項，任意爭辯，顯與法定上訴第三審之形式要件不符，其上訴違背法律
上之程式，應予駁回。
據上論結，應依刑事訴訟法第三百九十五條前段，判決如主文。
中      華      民      國    八十九    年      五      月     十八     日
                              最高法院刑事第七庭
                                  審判長法官  謝  家  鶴
                                        法官  洪  文  章
                                        法官  花  滿  堂
                                        法官  陳  世  淙
                                        法官  洪  佳  濱
      右正本證明與原本無異
                                              書  記  官
中      華      民      國    八十九    年      六      月      一      日


司法院資訊處製作；財團法人民間司法改革基金會備份。
